【裁判字號】    99,交聲更,1
【裁判日期】    990408
【裁判案由】    違反道路交通管理處罰條例聲明異議
【裁判全文】
臺灣花蓮地方法院交通事件裁定          99年度交聲更字第1號
原處分機關  交通部公路總局臺北區監理所花蓮監理站
異  議  人
即受處分人  甲○○
上列異議人即受處分人因違反道路交通管理處罰條例案件，對於
交通部公路總局臺北區監理所花蓮監理站民國98年 9月16日花監
違字第裁44-P00000000號裁決聲明異議，經本院於98年10月23日
以98年度交聲字第 356號裁定駁回受處分人之聲明異議後，異議
人提起抗告，經臺灣高等法院花蓮分院於98年11月30日以98年度
交抗字第126號撤銷原裁定，發回本院，本院更為裁定如下：
    主  文
異議駁回。
    理  由
一、原處分意旨略以：異議人即受處分人甲○○（下稱異議人）
    因將其所有車牌號碼U7-3933號自小客車，於民國98年4月23
    日15時32分許，違規停放於花蓮火車站前禁止臨時停車處所
    （第四警務段前排班處），遂為花蓮縣警察局交通警察隊員
    警以花警交字第 P00000000號舉發違反道路交通管理事件通
    知單予以舉發。嗣經原處分機關調查結果，仍認異議人確有
    前開違規事實，爰於98年9月16日填製花監違字第裁44-P000
     00000號違反道路交通管理事件裁決書，依道路交通管理處
    罰條例第56條第1項第1款規定，裁處異議人新臺幣（下同）
    1,200元罰鍰等語。
二、聲明異議意旨略以：
  (一)本件花蓮監理站裁決書內容與花蓮縣警察局舉發通知單內容
    不符如下：1.裁決書之違規地點為「花蓮火車站第四警」，
    而舉發通知單之違規地點為「花蓮火車站第四警務段前排班
    處」。2.裁決書之違規舉發單位為「花蓮交隊」，而舉發通
    知單之違規舉發單位為「花蓮縣警察局交通隊」。3.裁決書
    右上角註明0618（異議狀誤寫為0168）攔停NE-00000000000
     0（異議狀誤寫為E-000000000000），惟警察所言該車係違
    規停放而被警方拖吊移置拖吊場，並非攔停舉發。
  (二)警方依「道路交通標誌標線號誌設置規則」第 169條之規定
    認定異議人有本件違規停車之情事，惟查，花蓮縣花蓮市○
    ○路與中正路口南側轉彎處，亦劃設有禁止臨時停車（紅線
    ）之標線，然卻又在其旁劃設可供機車停車之停車格，且有
    民眾及警察在該處停車，故警方依前揭規則告發異議人違規
    停車，顯然已對紅線停車之認知不明確，究竟劃有臨時停車
    線（紅線）之左、右側道路範圍內均不得停車，抑或有通融
    之處？爰為此聲明異議，請求撤銷原處分云云。
三、按交岔路口10公尺內或設有禁止臨時停車標誌、標線處所，
    不得臨時停車；禁止臨時停車處所或設有禁止停車標誌、標
    線之處所，不得停車；汽車駕駛人停車時，在禁止停車處所
    停車或設有禁止停車標誌、標線之處所停車者，處 600元以
    上 1,200元以下罰鍰，此種情形，如汽車駕駛人不在車內時
    ，得由交通勤務警察或依法令執行交通稽查任務人員為之，
    或得於舉發其違規後，使用民間拖吊車拖離之，並收取移置
    費。道路交通安全規則第111條第1項第 2款、第112條第1項
    第1款、道路交通管理處罰條例第56條第1項第1款、第2項分
    別定有明文；又汽車駕駛人有違規停車而駕駛人不在場之情
    形，當場不能或不宜攔截掣單舉發者，得對汽車所有人逕行
    舉發處罰，並有道路交通管理處罰條例第7條之2第1項第3款
    可資參照。
四、經查：
  (一)異議人於98年4月23日15時32分許將其所有之車牌號碼U7-39
    33號自用一般小客車，停放於花蓮火車站第四警務段前排班
    處，劃有禁止臨時停車之紅線旁之事實，為異議人所不爭執
    ，且有採證照片 2幀附於原審卷第12頁為憑，是本件異議人
    在禁止臨時停車處所停車之違規事實，堪予認定。
  (二)至於異議人辯稱，在花蓮縣花蓮市○○路與中正路口南側轉
    彎處禁止臨時停車之紅線旁，經劃設可供機車停車之停車格
    ，造成異議人不清楚紅線內、外側究竟可否停車云云。惟異
    議人係於前揭時、地違規停車之地點並未劃設停車格，有照
    片 2紙可參，自與花蓮市○○路、中正路口南側之情形不同
    ，異議人既領有駕照，當明白劃設有禁止臨時停車線之左、
    右側道路範圍內均不得停車之規定（有道路交通標誌標線號
    誌設置規則第 169條參照），亦不至於因與違規地點無關之
    他處劃有停車格，即造成異議人對於違規地點得否停車之認
    定困難。
  (三)又異議人所辯，花蓮監理站裁決書內容與花蓮縣警察局舉發
    通知單有內容不符等情，然本件舉發通知單及裁決書各項記
    載內容，實際上已足以確認異議人違規之時間、地點等事實
    ，故裁決處分書將違規地點由「花蓮火車站第四警務段前排
    班處」漏寫為「花蓮火車站第四警」、將違規舉發單位由「
    花蓮縣警察局交通隊」縮寫為「花蓮交隊」，對於本件交通
    違規行為之認定而言，均不生實質影響；至於裁決處分書上
    右上角註明 0618攔停NE-000000000000等字跡，與裁決內容
    無關，僅係行政機關管理文件之編號註記，縱有誤載，亦不
    影響違規事實之認定，該行政處分亦不因此違法或不當，尚
    難執為異議理由。
五、綜上所述，異議人在前揭時、點在禁止臨時停車處所停車之
    違規事實明確，原處分機關依道路交通管理處罰條例第56條
    第 1項第1款之規定，逕行處異議人罰鍰1,200元，核無違誤
    ，異議人之異議為無理由，應予駁回。
六、據上論斷，應依道路交通案件處理辦法第19條，裁定如主文
    。
中    華    民    國    99    年    4     月    8     日
                  交通法庭      法官  蕭一弘
上列正本證明與原本無異。
如對本裁定不服，應於送達後 5日內，向本院提出抗告狀（應抄
附繕本）。
中    華    民    國    99    年    4     月    9     日
                                書記官

司法院資訊處製作；財團法人民間司法改革基金會備份。
